# 一般借款资本性支出取数及相关判断的有关问题

提问人：陈小霖 3232 时间：2020-06-21 19:50:00
在地产业或者一些大型风电建造企业，往往存在利息资本化的问题，在实务操作过程中，对于在建项目资本性支出的取数上也不是很统一。想跟陈版主和各位老师请教的主要是两点 1 、在计算资本性支出时是否要刨去资本化利息本身的支出？在一般建设项目即在建设完工之前没有预收账款的情况下，月末资金占用=在建工程余额-应付工程款+预付工程款，此时认为资金占用的基数是否应剔除资本化利息支出，即认为资本化利息的支出不属于资本性占用？而对于房企来说一些企业的资金占用计算是=在建工程余额–应付工程款+预付工程款-预收房款，这里考虑了预收楼款对资金占用的影响，我认为在这种情况下在建工程余额的取数应包含资本化利息，原因是如果本期有支付资本化利息，其资金来源于预收房款，如果在建工程的取数去掉资本化利息，会导致计算得出来的资金占用金额小于实际在建工程资金占用的金额，因此在在这种计算假设下在建工程不扣除资本化利息是合理的。 2 、目前的简化做法，一般月末资金占用往往通过在建工程余额-应付工程款+预付工程款，简化计算资本性支出金额，由于营改增后在建设期会产生大额的待抵扣进项，而且应付工程款和预付工程款往往都是含了增值税的，如果考虑了应付和预付工程款，在考虑资本性支出时是否应当加上进项税额？ 还请各位老师给与一些指导。

回答人：chenyiwei
1 、按照IAS 23，对前期已资本化的利息可以计入本期的利息资本化计算基数。但在中国企业会计准则（CAS 17）
下，根据准则讲解中的举例，前期资本化利息不纳入本期资本化的计算基数。
2 、待抵扣进项税额不属于满足资本化条件的资产，即“需要经过相当长时间的购建或者生产活动才能达到预定可使用或者可销售状态的固定资产、投资性房地产和存货等资产”，因此涉及资本化利息的计算基数时，应当扣减可抵扣的增值税进项税额。